臺灣屏東地方法院刑事判決　　　　　　　 94年度訴字第605號
公　訴　人　臺灣屏東地方法院檢察署檢察官
被　　　告　甲○○
被　　　告　乙○
上列被告等因洗錢防制法案件，經檢察官提起公訴（94年度偵字
第1900號）及移送併辦（94年度偵字第2744號、94年度偵字第32
74號）後，聲請改依協商程序而為判決，本院判決如下：
    主  文
甲○○連續幫助掩飾因自己重大犯罪所得財物，處有期徒刑月
，如易科罰金，以佰元折算壹日。犯罪所得新臺幣壹萬貳仟元
沒收，如全部或一部不能沒收時，以其財產抵償之。
乙○連續幫助掩飾因自己重大犯罪所得財物，累犯，處有期徒刑
陸月，併科罰金新臺幣拾伍萬元，有期徒刑如易科罰金，以佰
元折算壹日，罰金如易服勞役，以銀元佰元即新臺幣玖佰元折
算壹日。犯罪所得新臺幣伍萬元沒收，如全部或一部不能沒收時
，以其財產抵償之。
    事  實  及  理  由
一、犯罪事實：引用移送併辦意旨書之記載（如附件），並於附
    件犯罪事實欄一第3 行「基於幫助洗錢之犯意」更正為「基
    於幫助洗錢之概括犯意」、第5 行「存摺及提款卡」後補充
    「、93年8 月31日至台東區中小企業銀行萬丹簡易型分行申
    請帳號000000000 號之存摺及提款卡、93年9 月3 日至彰化
    商業銀行屏東分行申請帳號00000000000000號之存摺及提款
    卡、93年9 月1 日至中國信託商業銀行屏東分行申請帳號00
    000000000 號之存摺及提款卡」、同行「以新臺幣」更正為
    「各以新臺幣」、第6 行「之代價」後補充「於上開申請帳
    戶之當日或隔日」，及本欄所出現「存褶」2 字均更正為「
    存摺」。
二、證據：
  (一)被告甲○○、乙○於本院訊問中之自白。
  (二)告訴人許淑梅、李靜枝之指述、另案被告唐華綱、邵國雄、
    林相行、鄭信賢、劉文華之供述。
  (三)附表所示銀行及台東區中小企業銀行、中國信託商業銀行提
    供之客戶基本資料、交易往來明細資料。
三、核被告甲○○、乙○之所為，均係犯刑法第30條第1 項前段
    、洗錢防制法第9 條第1 項之幫助掩飾因自己重大犯罪所得
    財物罪。被告2 人分別於犯罪事實欄所示之時間、地點先後
    多次提供金融機關帳戶以幫助他人掩飾因自己重大犯罪所得
    財物之行為，時間緊接，犯罪構成要件相同，顯係各基於概
    括犯意反覆為之，均為連續犯，應依刑法第56條之規定各論
    以1 罪，並分別加重其刑。又被告乙○曾於93年間因違反電
    信法，經台灣高等法院高雄分院以93上訴字第529 號判決處
    有期徒刑6 月，並於93年9 月8 日易科罰金執行完畢之情，
    有臺灣高等法院被告前案紀錄表在卷可稽，其於有期徒刑執
    行完畢後5 年內，再犯有期徒刑以上之本罪，為累犯，依法
    應加重其刑，並遞加重之。被告2 人均為幫助犯，應依刑法
    第30條第2 項規定，按正犯之刑減輕之。且被告甲○○、乙
    ○於審判中自白本案犯行，爰依洗錢防制法第9 條第5 項規
    定減輕其刑，並均依法遞減之。被告2 人各同時有刑罰之加
    重、減輕事由，均應先加重後減輕之。本案經檢察官與被告
    甲○○、乙○於審判外達成協商之合意且被告已認罪，其合
    意內容為被告甲○○願受科刑範圍為有期徒刑3 月，如易科
    罰金，以銀元300 元折算1 日之宣告，至被告乙○則願受有
    期徒刑6 月，併科罰金150,000 元，有期徒刑如易科罰金，
    以銀元300 元折算1 日，罰金如易服勞役，以銀元300 元即
    900 元折算1 日之宣告，經查，上開協商合意並無刑事訴訟
    法第455 條之4 第1 項所列情形之一，檢察官聲請改依協商
    程序而為判決，本院審酌被告2 人均素行不佳，不思正途賺
    取錢財，竟因貪圖私利而提供帳戶幫助洗錢，既助長他人犯
    罪，又增加政府查緝困難，危害財產安全、社會穩定，及犯
    後坦承犯行等一切情狀，是爰不經言詞辯論，於協商合意範
    圍內為協商判決如主文所示之刑，諭知易科罰金與易服勞役
    之折算標準。
四、被告乙○因販賣如附件附表標號1 至6 所示之帳戶、甲○○
    所申請如事實及理由欄所示之4 間銀行帳戶，共計10個帳戶
    之存摺、提款卡及密碼予犯罪集團中綽號「明君」之人，犯
    幫助洗錢之罪，獲得財物共計50,000元（每個帳戶可賣5,00
    0 元，業經被告乙○供承在卷），另被告甲○○將其上開4
    個帳戶之存摺、提款卡及密碼販賣予被告乙○而犯幫助洗錢
    之罪，獲得財物共計12,000元（每個帳戶賣3,000 元，業經
    被告甲○○供承在卷），均依洗錢防制法第12條第1 項規定
    ，不問屬於犯人與否，沒收之，全部或一部不能沒收時，以
    其財產抵償之。至被告甲○○提供犯罪集團使用之上開4 個
    帳戶存摺及提款卡，雖屬被告甲○○所有，惟業經交付予被
    告乙○並轉賣予不詳犯罪集團而未扣案，為免日後執行沒收
    困難，且該等帳戶經列為警示帳戶，應無再用以供詐騙或其
    他犯罪之虞，爰不為沒收之諭知。
五、應適用之法條：刑事訴訟法第273 條之1 第1 項、第455 條
    之4 第2 項、第455 條之8 ，洗錢防制法第9 條第1 項、第
    5 項、第12條第1 項，刑法第11條、第30條第1 項前段、第
    2 項、第56條、第41條第1 項前段、第42條第2 項，現行法
    規所定貨幣單位折算新臺幣條例第2 條，罰金罰鍰提高標準
    條例第2 條。
六、本判決除有刑事訴訟法第455 條之4 第1 項第1 款、第2 款
    、第4 款、第6 款、第7 款所定情形之一，或違反同條第2
    項規定者外，不得上訴。
七、如不服本件判決，得自收受判決送達之日起10日內，向本院
    提出上訴書狀，上訴於第二審法院。
中　　華　　民　　國　　94　　年　　7 　　月　　29　　日
                  刑事第五庭        法　官  林柏泓
右正本證明與原本無異。
中　　華　　民　　國　　94　　年　　8 　　月　　3 　　日
                                    書記官　 劉淑蓉
附錄：本案論罪科刑法條全文
洗錢防制法第9條：
犯第二條第一款之罪者，處五年以下有期徒刑，得併科新臺幣三
百萬元以下罰金。
犯第二條第二款之罪者，處七年以下有期徒刑，得併科新臺幣五
百萬元以下罰金。
以犯前二項之罪為常業者，處三年以上十年以下有期徒刑，得併
科新臺幣一百萬元以上一千萬元以下罰金。
法人之代表人、法人或自然人之代理人、受雇人或其他從業人員
，因執行業務犯前三項之罪者，除處罰行為人外，對該法人或自
然人並科以各該項所定之罰金。但法人之代表人或自然人對於犯
罪之發生，已盡力監督或為防止行為者，不在此限。
犯前四項之罪，於犯罪後六個月內自首者，免除其刑；逾六個月
者，減輕或免除其刑；在偵查或審判中自白者，減輕其刑。
